【裁判字號】    90,訴,455
【裁判日期】    900308
【裁判案由】    毒品危害防制條例
【裁判全文】
臺灣臺中地方法院刑事判決                            九十年度訴字第四五五號
    公  訴  人  臺灣臺中地方法院檢察署檢察官
    被      告  甲○○
右列被告因毒品危害防制條例案件，經檢察官提起公訴（九十年度毒偵字第二八二、
六五二號），本院判決如左：
    主  文
甲○○連續施用第一級毒品，累犯，處有期徒刑拾月。扣案之海洛因毛重二．一公克
及含有海洛因殘渣之空袋壹只，均沒收銷燬之，藥鏟壹支沒收；又連續施用第二級毒
品，累犯，處有期徒刑陸月。扣案之安非他命毛重八．一公克及含有安非他命殘渣之
空袋壹只均沒收銷燬之，藥鏟壹支及吸食器貳組均沒收。主刑部分，應執行有期徒刑
壹年貳月。
    事  實
一、甲○○曾因竊盜案件，於民國八十五年十月十日經法院判處有期徒刑七月確定，
    並於八十六年五月二十六日執行完畢。復因施用毒品案件，經本院裁定送觀察、
    勒戒後，認無繼續施用毒品之傾向，由臺灣臺中地方法院檢察署檢察官於八十九
    年十月十八日以八十九年毒偵字第六三七０號為不起訴處分確定。詎甲○○又基
    於施用毒品之概括犯意，自八十九年十月底起至九十年一月七日止，在臺中縣大
    里市○○街七一號「富統大飯店」及臺中縣市其他飯店等地點，以將第一級毒品
    海洛因摻入香煙點火吸食之方式連續施用多次；及以將第二級毒品安非他命置於
    吸食器內以火燒烤而吸其產生霧氣之方式連續施用多次。甲○○分別於八十九年
    十一月二十八日九時十分許，在臺中市○區○○○街三九０號六樓六０二室為警
    查獲，並扣得其所有含有海洛因及安非他命殘渣之空袋各一只、供施用安非他命
    所用之吸食器一組、及分裝海洛因及安非他命之藥鏟各一支；於九十年一月八日
    十七時許，在臺中縣大里市○○街七一號「富統大飯店」七０三室為警查獲，並
    扣得其所有之安非他命毛重八．一公克、海洛因毛重二．一公克、及供施用安非
    他命所用之吸食器乙組。嗣經臺灣臺中地方法院檢察署檢察官依本院九十年度毒
    聲字第一四四號裁定送觀察、勒戒後，認有繼續施用毒品之傾向。
二、案經臺中縣警察局霧峰分局報請臺灣臺中地方法院檢察署檢察官偵查起訴。
    理  由
一、訊據被告甲○○對於右揭時地連續施用第一、二級毒品之事實供承不諱；而其為
    警查獲時所採尿液，經送檢驗結果有嗎啡及甲基安非他命陽性反應，此有臺中縣
    衛生局檢驗尿水報告書二紙在卷可稽，並有扣案之含有海洛因及安非他命殘渣之
    空袋各一只、供施用安非他命所用之吸食器二組、分裝海洛因及安非他命之藥鏟
    各一支、及安非他命毛重八．一公克、海洛因毛重二．一公克可資佐憑。本件事
    證至臻明確，被告犯行堪以認定。
二、被告前因施用毒品案件，經送勒戒處所觀察、勒戒後，認無繼續施用毒品傾向，
    由臺灣臺中地方法院檢察署檢察官為不起訴之處分確定。其於受不起訴之處分後
    ，五年內再犯毒品危害防制條例第十條之罪，經送觀察、勒戒後，認有繼續施用
    毒品傾向，此分別有八十九年毒偵字第六三七０號不起訴處分書及臺灣臺中看守
    所附設勒戒所九十年一月三十一日九十中所正總字第０三二三號函送之證明書各
    一紙在卷足按，故應予論罪科刑。又海洛因及安非他命，分別為毒品危害防制條
    例第二條第二項第一、二款所規定之第一、二級毒品，故核被告所為，係犯毒品
    危害防制條例第十條第一項之施用第一級毒品罪及同條第二項之施用第二級毒品
    罪。被告多次施用第一、二級毒品犯行，均時間緊接，所犯為構成要件相同之罪
    ，顯係基於概括犯意反覆為之，均應依連續犯之規定以一罪論，並均加重其刑。
    其施用前後持有海洛因、安非他命之低度行為，分別為其後施用之高度行為所吸
    收，均不另論罪。被告曾因竊盜案件，於八十五年十月十日經法院判處有期徒刑
    七月確定，於八十六年五月二十六日執行完畢，此有臺灣高等法院被告全國前案
    紀錄表在卷可稽，其於受有期徒刑之執行完畢後，五年以內再犯有期徒刑以上之
    該二罪，均為累犯，均應遞加重其刑。所犯上開二罪，犯意各別，行為互殊，應
    予分別論罪，合併處罰。本院審酌被告有施用毒品前科，素行不良，其犯罪之動
    機、手段，施用毒品本係自戕行為，對他人法益尚無具體危害，惟一再犯本罪不
    知悔改，犯後坦承犯行之態度等一切情狀，量處如主文所示之刑，並定其應執行
    刑。扣案之海洛因毛重二．一公克、安非他命毛重八．一公克，均為毒品，應依
    毒品危害防治條例第十八條第一項前段規定沒收銷燬之；含有海洛因及安非他命
    殘渣之空袋各一只，因該空袋與毒品殘渣難以析離，為免執行困難，爰併予宣告
    沒收銷燬之；吸食器二組，為供施用安非他命所用，藥剷二支，分別供分裝海洛
    因、安非他命之用，且均為被告所有，業經被告供明在卷，應依刑法第三十八條
    第一項第二款規定宣告沒收。
據上論斷，應依刑事訴訟法第二百九十九條第一項前段，毒品危害防制條例第十條第
一項、第二項、第十八條第一項前段、第二十條第三項前段，刑法第十一條前段、第
五十六條、第四十七條、第五十一條第五款、第三十八條第一項第二款，判決如主文
。
中      華      民      國    九十      年      三      月      八      日
                                        法  官  游  文  科
右正本證明與原本無異。
如不服本判決，應於送達後十日內向本院提出上訴狀（須附繕本），上訴於臺灣高等
法院臺中分院。
                                        書記官
中      華      民      國    九十      年      三      月      八      日
附錄論罪科刑法條
毒品危害防制條例第十條
施用第一級毒品者，處六月以上五年以下有期徒刑。
施用第二級毒品者，處三年以下有期徒刑。


司法院資訊處製作；財團法人民間司法改革基金會備份。
